【裁判字號】    92,附民,16
【裁判日期】    920829
【裁判案由】    請求賠償損害
【裁判全文】
臺灣彰化地方法院刑事附帶民事訴訟判決              九十二年度附民字第一六號
    原      告  寶利股份有限公司  設台北市○○○路○段二三０號
    法定代理人丙○○
    訴訟代理人  甲○○
    被      告  乙○○
右列被告因九十一年度訴字第九號案件，經原告提起附帶民事訴訟，請求損害賠償，
本院判決如左：
    主      文
被告應給付原告新台幣柒拾參萬捌仟壹佰貳拾壹元及自民國九十二年三月十三日起至
清償日止按週年利率百分之五計算之利息。
訴訟費用由被告負擔。
本判決第一項於原告以新台幣貳拾伍萬元供擔保後，得假執行。
    事      實
甲、原告方面：
一、聲明：求為判決被告應給付原告新台幣 (下同)柒拾參萬捌仟壹佰貳拾壹元，及
    自起訴狀繕本送達之翌日（九十二年三月十三日）起清償日止按週年利率百分之
    五計算之利息，並願供擔保請求宣告假執行。
二、陳述：
    被告自民國（下同）八十八年七月二十日起至八十九年三月三十一日止，受僱
    於原告寶利股份有限公司（下稱寶利公司）員林營業所，擔任業務員一職，負責
    推銷金車系列飲料予客戶及收取貨款等業務，為從事業務之人。詎其因缺錢花用
    ，竟於任職期間，意圖為自己不法所有之併基於概括之犯意，以不法之方法將其
    所持有原告之貨物侵占入己，致生損害於原告寶利公司，總計被告侵占入己致原
    告受有損害達新台幣（下同）七十三萬八千一百二十一元。
三、證據：提出銷貨簽認單、寄單證明稽核確認書暨明細表、客戶證明書等為證。
乙、被告方面：
    被告於言詞辯論時為訴訟標的之認諾。
    理      由
一、按當事人於言詞辯論時為訴訟標的之認諾者，應本於其認諾為該當事人敗訴之判
    決，民事訴訟法第三百八十四條定有明文。次按因故意或過失不法侵害他人權利
    者，負損害賠償責任，民法第一百八十四條第一項前段亦著有明文，本件被告既
    自認因故意不法侵占原告貨物值七十三萬八千一百二十一元，致原告受有損害，
    自應負賠償之責，且有原告提出之銷貨簽認單、寄單證明稽核確認書暨明細表、
    客戶證明書等為證，是原告之主張，自堪信為真實，其訴請被告賠償，自屬有據
    。
二、從而，原告本於侵權行為損害賠償請求權訴請被告賠償七十三萬八千一百二十一
    元，及自起訴狀繕本送達之翌日（九十二年三月十三日）起清償日止按週年利率
    百分五計算之利息，為有理由，應予准許。
三、假執行之宣告：
    本件原告陳明願供擔保請求宣告假執行，核無不合，爰酌定相當金額准許之。
據上論斷，應依刑事訴訟法第五百零二條第二項、第四百九十一條第十款，民事訴訟
法第三百九十條第二項、判決如主文。
中      華      民      國    九十二      年    八    月    二十九    日
                                    臺灣彰化地方法院刑事第三庭
                                        法      官      施  坤  樹
右正本證明與原本無異。
如不服本判決，應於判決送達後十日內向本院提出上訴狀( 須附繕本 )。
                                        法院書記官      陳  文  俊
中      華      民      國    九十二      年    九    月      八      日


司法院資訊處製作；財團法人民間司法改革基金會備份。
